臺灣高等法院高雄分院刑事裁定          100年度抗字第296號
抗  告  人
即 受 刑人  卓美蘭
上列抗告人因聲請定其應執行刑案件，不服臺灣高雄地方法院中
華民國100 年11月18日裁定（100 年度聲字第5076號），提起抗
告，本院裁定如下：
    主  文
抗告駁回。
    理  由
一、本件抗告意旨略以：原裁定附表編號1 關於施用第二級毒品
    經判處有期徒刑2 月，如易科罰金，以新臺幣1000元折算1
    日部分，已於100 年1 月27日申請易服社會勞動服務完畢，
    原裁定再定其應執行刑，尚有未洽云云。
二、原審以：(一)聲請意旨略以：受刑人卓美蘭前因犯藥事法等2
    罪，先後經判決確定如附表所示之刑，應依刑法第53條及第
    51條第5 款，定其應執行之刑，爰依刑事訴訟法第477 條第
    1 項規定聲請裁定等語。(二)按裁判確定前犯數罪者，併合處
    罰之；有二以上裁判者，依第五十一條之規定，定其應執行
    刑，刑法第50條、第53條分別定有明文。次按，數罪併罰，
    分別宣告其罪之刑，宣告多數有期徒刑者，於各刑中之最長
    期以上，各刑合併之刑期以下，定其刑期，但不得逾三十年
    ，刑法第51條第5 款亦定有明文。(三)經查，受刑人卓美蘭所
    犯如附表所示之罪，業經本院先後判處各如附表所示之刑，
    並於如附表所示之日期分別確定在案，有各該刑事判決書及
    臺灣高等法院被告前案紀錄表各1 份附卷可參。茲檢察官聲
    請定其應執行之刑，本院審核認聲請為正當，應予准許，是
    定其應執行之刑為有期徒刑7 月等情。
三、本院按犯實質上數罪，其各罪既有獨立性，原應就宣告之各
    罪刑分別執行，然刑罰之目的重在感化，苟能使犯人達到改
    過遷善之目的，基於刑罰經濟之目的，並無就宣告之各刑一
    一執行之必要，故我國刑法採併合處罰制，係以有利於受刑
    人之利益為考量，並非不利。而裁判確定前犯數罪而併合處
    罰之案件，有2 以上之裁判，應依刑法第51條規定定其應執
    行之刑時，最後事實審法院即應依據檢察官之聲請，以裁定
    定其應執行之刑，並不因數罪中之一部分犯罪之刑業經執行
    完畢而有差異。至已執行部分，自不能重複執行，應由檢察
    官於指揮執行時扣除之，此為當然之解釋，而與定應執行刑
    之裁定無涉。本件抗告人即受刑人卓美蘭認就已經執行完畢
    之刑於定應執行刑後會再予執行，尚有誤會（附表編號1 所
    示有期徒刑2 月部分，如已執行完畢，執行時即應扣除）。
    又原審本其職權，裁定本案定應執行刑為有期徒刑7 月，係
    於各刑中之最長期以上，各刑合併之刑期以下，亦無違誤。
    本件抗告，並無理由，應予駁回。
據上論結，應依刑事訴訟法第412 條，裁定如主文。
中    華    民    國   100    年    12    月    15    日
                刑事第五庭    審判長法  官  曾永宗
                                    法  官  鍾宗霖
                                    法  官  任森銓
以上正本證明與原本無異。
如不服本裁定應於送達後5 日內向本院提出抗告狀。
中    華    民    國   100    年    12    月    15    日
                                    書記官  呂素珍
附表：
┌─┬────┬──────┬─────┬─────────────┬─────────────┬─────┐
│編│ 罪 名  │宣告刑      │犯罪日期  │    最後事實審            │      確定判決            │ 備  註   │
│號│        │            │          ├───────┬─────┼───────┬─────┤          │
│  │        │            │          │法院、案號    │判決日期  │法院、案號    │確定日期  │          │
├─┼────┼──────┼─────┼───────┼─────┼───────┼─────┼─────┤
│  │毒品危害│有期徒刑2 月│99.2.10   │臺灣高雄地方法│99.6.10   │臺灣高雄地方法│99.7.5    │          │
│1 │防制條例│，如易科罰金│          │院99年度審簡字│          │院99年度審簡字│          │          │
│  │        │，以新臺幣一│          │第2408號      │          │第2408號      │          │          │
│  │        │仟元折算一日│          │              │          │              │          │          │
├─┼────┼──────┼─────┼───────┼─────┼───────┼─────┤          │
│  │藥事法  │有期徒刑6 月│99.2.10   │臺灣高雄地方法│100.5.5   │臺灣高雄地方法│100.9.24  │          │
│2 │        │            │          │院99年度訴字第│          │院99年度訴字第│          │          │
│  │        │            │          │1622號        │          │1622號        │          │          │
└─┴────┴──────┴─────┴───────┴─────┴───────┴─────┴─────┘